【裁判字號】    92,上易,426
【裁判日期】    920529
【裁判案由】    傷害
【裁判全文】
臺灣高等法院高雄分院刑事判決                九十二年度上易字第四二六號
    上  訴  人  臺灣屏東地方法院檢察署檢察官
    被      告  甲○○
    選任辯護人  黃瑩
右上訴人因被告傷害案件，不服臺灣屏東地方法院九十一年度易字第九七八號中華民
國九十二年一月二十九日第一審判決（起訴案號：臺灣屏東地方法院檢察署九十一年
度偵字第三三六六號、第三三五六號），提起上訴，本院判決如左：
      主  文
原判決撤銷。
甲○○傷害人之身體，處拘役伍拾日，如易科罰金，以參佰元折算壹日。
    事  實
一、甲○○與乙○○係堂兄妹關係，二人於民國九十一年六月八日上午十時許，在屏
    東縣長治鄉○○村○○路十九之一號（誤書為榮華二街十六號），因選舉支持對
    象不同之細故發生爭執，甲○○竟基於傷害之犯意，持電話簿及以腳踢毆打乙○
    ○，致乙○○受有右臉紅腫疼痛、右前臂多處擦傷併疼痛及右耳紅腫等傷害。
二、案經乙○○訴由屏東縣警察局屏東分局移送臺灣屏東地方法院檢察署檢察官偵查
    起訴。
    理  由
一、被告甲○○並未於本院審判期日到庭，惟其於原審審理時供承有於前述時、地，
    與告訴人乙○○發生爭執，雖矢口否認有傷害之犯行，辯稱：我只用電話簿拍打
    在桌上，並未毆打乙○○云云，然查前述事實，業據告訴人乙○○於警訊時指稱
    ：「他（指甲○○）先以電話簿摔打我的臉部及手部，再以腳踢我的手臂，後因
    蘇財吉及現場的人將他架開，才讓我免於遭受他的攻擊」等語（見警訊卷第三頁
    ），甚為詳盡，證人蘇財吉於警訊時亦證稱：「因為他們二人在爭論選舉的支持
    對象而發生爭執，甲○○隨手拿起電話簿往乙○○的身上揮打，然後我就立即上
    前去將甲○○擋開」等語（見警訊卷第五頁）；證人楊仁欽於警訊時證稱：「甲
    ○○、乙○○發生爭執，甲○○就拿起桌上電話簿往桌上一摔，不小心就碰到乙
    ○○手部。」等語（見警訊卷第八頁），於偵查中稱：「甲○○拿電話簿摔桌子
    ，電話簿摔下去掉在乙○○的下腹部那裡。」等語（見偵查卷第十六頁），證人
    蘇財源於警訊時亦證稱：「甲○○與乙○○發生口角，甲○○一氣之下，便拿起
    桌上電話簿往桌上一摔，結果就打到乙○○手部。」等語（見警訊卷第七頁），
    雖均證述被告甲○○僅以電話簿打到告訴人乙○○的手部或下腹部，然由告訴人
    乙○○所提驗傷診斷書載明其受有右臉紅腫疼痛、右前臂多處擦傷併疼痛及右耳
    紅腫等傷害，顯見被告甲○○非僅如前述證人所證以電話簿打到告訴人乙○○的
    手部或下腹部，告訴人乙○○所指被告先以電話簿摔打其臉部及手部，再以腳踢
    其手臂，應非虛構，事證明確，被告甲○○之犯行堪以認定。
二、核被告甲○○所為，係犯刑法第二百七十七條第一項 之傷害罪。
三、原審未為詳察，遽為被告甲○○無罪之諭知，尚有未合，公訴人上訴意旨，執此
    指摘原判決不當，為有理由，應由本院將原判決予以撤銷改判，審酌被告犯罪之
    動機、手段、犯罪後態度及告訴人因本案所受身心受創之程度等一切情狀，量處
    拘役五十日，並諭知易科罰金之折算標準。
四、被告甲○○經合法傳喚無正當理由不到庭，爰不待其陳述逕行判決。
據上論斷，依刑事訴訟法第三百六十九條第一項前段、第三百七十一條、第三百六十
四條、第二百九十九條第一項前段，刑法第二百七十七條第一項、第四十一條第一項
，罰金罰鍰提高標準條例第一條前段、第二條，判決如主文。
本案經檢察官陳國全到庭執行職務。
中    華    民    國      九十二      年      五      月     二十九   日
                              臺灣高等法院高雄分院刑事第七庭
                                  審判長法官  李春昌
                                        法官  莊飛宗
                                        法官  黃憲文
右正本證明與原本無異。
不得上訴。
                                  法院書記官  黃英彥
中    華    民    國      九十二      年      五      月    二十九    日
附錄：本判決論罪科刑法條全文
刑法第二百七十七條第一項
傷害人之身體或健康者，處三年以下有期徒刑、拘役或一千元以下罰金。


司法院資訊處製作；財團法人民間司法改革基金會備份。
